【裁判字號】    95,軍上,5
【裁判日期】    950501
【裁判案由】    違反職役職責
【裁判全文】
臺灣高等法院臺中分院刑事判決           95年度軍上字第5號
上  訴  人
即  被  告  甲○○
上列上訴人因違反職役職責案件，不服國防部高等軍事法院高雄
分院94年度高判字第32號中華民國95年2月13日第二審判決 （起
訴案號：94年度中偵字第275號），提起上訴，本院判決如下：
    主  文
上訴駁回。
    理  由
一、按被告不服高等軍事法院宣告有期徒刑之上訴判決者，得以
    判決違背法令為理由，向高等法院提起上訴，為軍事審判法
    第一百八十一條第四項所規定。依上開法條之規定，對於經
    高等軍事法院宣告有期徒刑之上訴判決，被告僅得以該判決
    違背法令為理由，向高等法院提起上訴。如果上訴理由狀所
    指摘原判決違法情事，與法律規定得為第三審上訴理由之違
    法情形，不相適合時，應認其上訴為違背法律上之程式，予
    以駁回。
二、本件被告以原審未就上訴狀所爭執其行為係過失，且未達廢
    弛職務為調查，自有應於審判期日調查證據未予調查之違法
    ，另其既無前科，且犯罪後態度良好，顯見刑罰之宣告已能
    策其自新，況其役期僅剩二月，當無再犯之虞，原審未宣告
    緩刑，亦有判決不載理由之違法為由上述，經查本件原審判
    決依被告甲○○之自白、證人鄭仁達、許士杰分別於偵查中
    之結證及許士杰當庭繪製之該營東側門衛哨位置圖、衛哨兵
    輪值紀錄表影本，認被告甲○○犯陸海空軍刑法第三十四條
    第一項衛兵因酒醉，而廢弛職務，足以生軍事上不利益罪行
    明確，並認初審法院判處被告有期徒刑六月，並無不當，另
    認被告所犯之罪並無暫不執行為適當之由，而不予宣告緩刑
    ，業於理由內敘述綦詳，核無不當。按緩刑之宣告除應具備
    刑法第七十四條所定條件外，並須有可認為以暫不執行刑罰
    為適當之情形，始得為之，亦屬法院裁判時得依職權自由裁
    量之事項，當事人不得以原審未諭知緩刑指為違背法令（最
    高法院七十二年台上字第六六九六號判例參照），原審既於
    判決內敘明本件被告所宣告之刑並無暫不執行為適當之由，
    而不予宣告緩刑，並無判決不載理由之違法。次查被告於原
    審坦承於於執勤時睡覺廢弛職務，而衛兵執勤時睡覺顯係廢
    弛職務（此從陸海空軍刑法第三十四條第一項之規定可知）
    ，足以生外人得趁隙侵入該管營區，毀損軍用車輛，破壞軍
    用裝備之軍事上不利益，亦有證人許土杰於偵查中之結證及
    其所繪之位置圖在卷可，原審業於理由中敘明，再被告於
    原審準備程序中坦承犯行並表示對上訴狀中主張無罪部分撤
    回（即行為僅係過失，未達廢弛職務），不再主張，嗣於原
    審審理中仍坦承犯行，於審判長諭知陳述上訴意旨時，陳述
    ：原審量刑過重，未就上訴理由狀所載主張無罪部分爭執，
    於審判長訊問：知否值勤衛兵飲酒，易因酒醉而廢馳職務，
    足以生軍事上之不利益？答稱：應該知道。原審判決亦無應
    於審判期日調查證據未予調查之違法，被告上開主張顯與卷
    存訴訟資料不合，上訴自屬違背法律上之程式，應予駁回。
三、據上論斷，應依軍事審判法第二百零六條第一項、刑事訴訟
    法第三百九十五條前段，判決如主文。
中    華    民    國    95    年    5     月    1     日
              刑事第九庭  審判長法  官  陳  筱  珮
                                法  官  余  仕  明
                                法  官  康  應  龍
上列正本證明與原本無異。
不得上訴。
                                書記官  姚  錫  鈞
中    華    民    國    95    年    5     月    2     日
                                                      Ｒ


司法院資訊處製作；財團法人民間司法改革基金會備份。
